臺灣板橋地方法院交通事件裁定　　　　 96年度交聲字第184號
原處分機關　交通部公路總局臺北區監理所
異　議　人　飛穎企業有限公司
法定代理人　甲○○
上列受處分人因違反道路交通管理處罰條例案件，對於中華民國
96年2 月1 日北監自裁字第40-CG0000000號所為之處分（原處分
案號：95年11月30日北縣警交字第CG0000000 號），聲明異議，
本院裁定如下：
    主  文
異議駁回。
    理  由
一、按汽車駕駛人，行車速度，超過規定之最高時速者，處新台
    幣一千二百元以上二千四百元以下之罰鍰；又違反道路交通
    管理事件行為人，如認為舉發之事實與違規情形相符，而願
    意自動繳納罰鍰者，得於接獲舉發違反道路交通管理事件通
    知單後十五日內，親自或委託他人，持該舉發違反道路交通
    管理事件通知單，到達指定應到案處所，不經裁決程序，逕
    依各該條款罰鍰最低額繳納，道路交通管理處罰條例第40條
    第1 項、違反道路交通事件統一裁罰標準及處理細則第48條
    第1 項分別定有明文。
二、本件受處分人即異議人飛穎企業有限公司所有之車號S9-503
    5 號車於民國95年11月10日14時29分許，行經限速標誌50公
    里之台北縣鶯歌鎮○○○路第一公墓往市區方向，以70公里
    之時速超速行駛之事實，有雷達自動測速照相之相片、台北
    縣政府警察局交通隊95年11月30日北縣警交字第CG0000000
    號舉發違反道路交通管理事件通知單、交通部公路總局台北
    區監理所96年2 月1 日北監自裁字第40-CG0000000號違反道
    路交通管理事件裁決書各一張、台北縣政府警察局96年1 月
    22日北縣警交字第0960009714號函等在卷可考，異議人對於
    駕車超速之情狀亦無異詞，然辯稱：超速違規單之採證照片
    業經塗改云云。然查：證人即台北縣政府警察局交通隊小隊
    長乙○○到庭證稱：（問：本件異議人飛穎公司所有之S9-5
    035 號車於95年11月10日下午2 點29分在鶯歌鎮○○○路第
    一公墓往市區方向因超速遭舉發，是否貴單位舉發？）是。
    （問：舉發經過如何？）我們是依據測速執行人員的照片來
    依法舉發。（庭呈測速人員的測速照片）是以三腳架雷射測
    速所照的。（問：異議人說你們的照片有塗改過，有何意見
    ？）照片沒有塗改，我們是在異議提出後在紅單裡將地點由
    第二公墓改為第一公墓，那是執行人員的取締公墓寫錯了。
    （問：這個機器標準嗎？）標準，是由國外引進的，我們每
    年都有叫廠商來維修、校正。（問：是否可能有誤差？）不
    可能會高，只有可能會低一、二公里等語（見本院96年4 月
    4 日訊問筆錄）。且有採證照片一張附卷可稽，足認本件違
    規地點係因執行人員繕寫有誤，且已更正為鶯歌鎮○○○路
    第一公墓往市區方向。原處分機關據以援引首揭規定，裁處
    罰鍰新台幣1 千8 百元，併依道路交通管理處罰條例第63條
    第1 項既違規點數1 點於法並無不當，本件異議為無理由，
    應予駁回。
三、據上論斷，應依道路交通案件處理辦法第19條，裁定如主文
    。
中　　華　　民　　國　　96　　年　　4 　　月　　24　　日
                  交通法庭法　官   胡堅勤
以上正本證明與原本無異
如不服本裁定應於送達後5日內向本院提出抗告狀
                          書記官　梁宜庭
中　　華　　民　　國　　96　　年　　4 　　月　　24　　日
